臺灣彰化地方法院刑事判決　　　　　　　　　　　　　九十三年度易字第八三號
　　公　訴　人　臺灣彰化地方法院檢察署檢察官
　　被　　　告　甲○○
右列被告因竊盜等案件，經檢察官提起公訴（九十三年度偵字第四九三九、五一二六
號），由本院裁定依簡式審判程序審理判決如左：
        主  文
甲○○連續攜帶兇器竊盜，處有期徒刑壹年，扣案之套筒板手貳支均沒收之。又偽造
署押，足以生損害於公眾及他人，處有期徒刑月，如附表所示之偽造「王文助」署
押均沒收之。應執行有期徒刑壹年貳月，扣案之套筒板手貳支及如附表所示之偽造「
王文助」署押均沒收之。
        事  實
一、甲○○因缺款花用，竟基於為自己不法所有意圖之概括犯意，先、後於民國九十
    三年五月中旬某日、九十三年五月底某日，連續二次（起訴書誤載為三次）駕駛
    車牌號碼ＣＥ─六二二七號自小貨車，獨自一人攜帶其所有、客觀上足供為兇器
    使用之套筒板手二支，分別前往彰化縣溪州鄉○○村○○○○○路與中山高速公
    路交叉處下溪州大排水溝旁、彰化縣溪州鄉○○村○○路○段與臺灣高速鐵路交
    叉處溪墘厝排水溝旁，以其前開所有之套筒板手二支，拆除設置在上開處所、由
    彰化縣溪州鄉公所管領之不銹鋼水溝護欄一百八十三支，而竊得前開不銹鋼水溝
    護欄得逞，並將前開不銹鋼水溝護欄出賣與在彰化縣大村鄉○○村○○路一五三
    號經營「萬大五金行」之乙○○（所涉故買贓物罪嫌，另行審結），得款新臺幣
    （下同）二萬餘元花用；又基於承前為自己不法所有意圖之概括犯意，於九十三
    年六月十二日下午十時許，駕駛車牌號碼ＣＥ─六二二七號自小貨車，獨自一人
    攜帶上開其所有、客觀上足供為兇器使用之套筒板手二支，前往彰化縣溪州鄉溪
    厝村溪乾排水溝旁，以前揭套筒板手二支，拆除設置在上開處所、由彰化縣溪州
    鄉公所管領之不銹鋼水溝護欄，而竊取前開不銹鋼水溝護欄共計六十七支得逞，
    並將前開不銹鋼水溝護欄出賣與乙○○，得款一萬零七百五十元。嗣於九十三年
    六月十三日下午三十分許，為警在彰化縣北斗鎮○○路西德里活動中心前查獲，
    並起出前開其所有、供竊盜所用之套筒板手二支及其變賣上開不銹鋼水溝護欄所
    得、花用剩餘之現金二百六十元扣案，又經其帶同警方前往乙○○所經營之「萬
    大五金行」，起獲其所竊取出賣與乙○○之上開不銹鋼水溝護欄共計六十七支（
    已由警方發還與彰化縣溪州鄉公所）扣案。
二、甲○○於九十三年六月四日下午九時二十五分許，在彰化縣北斗鎮○○路○段九
    ０號「金霖網際網路」前，因涉嫌違反毒品危害防制條例案件為警查獲（經臺灣
    彰化地方法院檢察署檢察官以九十三年度毒偵字第二二四八號案件偵查後，移送
    本院九十三年度訴字第二五七號案件併案審理），為隱飾其身分，竟未告知員警
    其真實之身分，未經其兄王文助之同意，即擅自謊報王文助之姓名、年籍等資料
    應訊，並基於偽造署押之接續犯意，在如附表編號一至十二所示之文件及物品上
    ，接續偽造如附表編號一至十二所示之「王文助」署押，足以生損害於警察機關
    對於犯罪偵查之正確性及王文助本人，嗣為警循線查知上情。
三、案經彰化縣警察局北斗分局報請臺灣彰化地方法院檢察署檢察官偵查起訴，由本
    院裁定依簡式審理程序審理。
        理  由
一、訊據被告甲○○對於右揭事實坦承不諱，且經同案被告乙○○、證人即彰化縣溪
    州鄉公所建設課課長陳福仁、被告上開冒名應訊案件之承辦員警蕭金賢等人分別
    於警詢及本院審理時陳述綦詳，並經本院調閱臺灣彰化地方法院檢察署九十三年
    度毒偵字第二二四八號案卷、該案查扣之注射針筒一支及證物袋核閱屬實，並有
    如附表編號一至十一所示之文件及附表編號十二所示物品之照片、贓物認領保管
    單在卷可稽，復有被告所有、供竊盜所用之套筒板手二支扣案可佐，被告之自白
    與事實相符，堪以認定。又被告在未經被害人王文助之同意下，於所涉違反毒品
    危害防制條例之案件中偽冒王文助之名義應訊，自足以生損害於警察機關對於犯
    罪偵查之正確性及王文助本人，至為灼然，本件事證明確，被告犯行洵堪認定。
二、核被告所為，係犯刑法第三百二十一條第一項第三款之攜帶兇器竊盜罪、第二百
    十七條第一項偽造署押罪【按刑法第二百十七條第一項之「署押」，乃指於紙張
    或物體上簽署之姓名，或其他符號，其作用在表示其承認所簽署之文書效力，若
    以捺指紋以代替簽名者，則偽造指紋亦屬偽造署押。次按如附表編號一至五、七
    、九至十二所示，均係警察機關主動所為，且犯罪嫌疑人或被告就其姓名、身分
    及犯罪事實，本無據實陳述之義務，其陳述是否屬實，應由警察機關及檢察機關
    本於職權加以調查，是在警訊及偵訊中冒用他人姓名，並不構成刑法第二百十四
    條之使公務員登載不實罪，行為人單純在上開文書上偽造他人署押，應僅係構成
    刑法上之偽造署押罪。再其中如附表編號六、八所示之同意書，係被告為配合警
    方證明已依法執行職務之要求，而偽簽名或捺指印於其上，由警方收回存證，其
    用意僅使司法警察得以證明被告確有同意而已（被告同意搜索、同意採尿並不以
    出具書面為要，上開文書並非被告主動書立行使交付與警方，而係被告應警方要
    求而偽簽名或捺指印於其上，由警方收回存證，此由前開同意書二紙均屬制式列
    印格式，且同意書之末均有員警之職章足以窺知；是被告在其上偽造「王文助」
    之署押時，係出於偽造署押之犯意，並無偽造私文書之故意），尚不得逕認上開
    文書係被告所製作之私文書，被告在上開文書上偽造「王文助」之署押，應僅構
    成刑法上之偽造署押罪，附此敘明】。又被告於警訊中之同一查獲時段，接續多
    次冒用王文助名義在如附表編號一至十二所示之文件、物品上偽造「王文助」署
    押，係利用同一機會，在同一時段就同一犯罪構成事實，各本於單一犯意接續進
    行，以實現一犯罪構成要件之單一行為，屬接續犯，應以一偽造署押罪論處（公
    訴人認係連續犯，容有未洽，併予敘明）。再公訴人雖未敘及被告在如附表編號
    七、十一、十二所示之文件、物品上偽造「王文助」署押之犯行，惟上開部分與
    公訴人起訴書所載被告於附表編號一至六、八至十所示之文件上，接續偽造「王
    文助」署押之犯行間，具有接續犯之單純一罪關係，本院自應併予審判，附予敘
    明。另被告先後三次之攜帶兇器竊盜犯行，時間緊接，犯罪構成要件相同，顯係
    基於概括之犯意反覆為之，為連續犯，應依連續犯之規定，從一重處斷，並加重
    其刑。爰審酌被告之素行、犯罪之動機、目的，以客觀上足供為兇器使用之套筒
    板手二支竊盜、以冒用其兄王文助之名義應訊，並偽造「王文助」署押之犯罪手
    段、竊盜之次數、竊取物品之價值、對警察機關偵辦案件正確性所生之影響、對
    彰化縣溪州鄉公所、王文助所生之損害及犯罪後之態度等一切情狀，就其所犯上
    開二罪，分別量處如主文所示之刑，並定其應執行刑，以資懲儆。
三、扣案之套筒板手二支，係被告所有、供竊盜所用之物一節，已據被告供明在卷，
    應依刑法第三十八條第一項第二款規定宣告沒收之。又如附表編號一至十二所示
    之偽造「王文助」署押，均應依刑法第二百十九條之規定沒收之。至扣案之現金
    二百六十元，係被告將所竊得之不銹鋼水溝護欄變賣得款後、花用剩餘之現金，
    並非屬被告因犯罪直接取得之物，爰不予宣告沒收之（按刑法第三十八條第一項
    第三款所謂因犯罪所得之物，係指因犯罪直接取得者而言，變賣盜賊所得之價金
    ，並非因犯罪直接所得之物，自不得予以沒收，此有院字第二一四０號解釋意旨
    可資參照）。
據上論斷，應依刑事訴訟法第二百七十三條之一第一項、第二百九十九條第一項前段
，刑法第五十六條、第三百二十一條第一項第三款、第二百十七條第一項、第二百十
九條、第五十一條第五款、第三十八條第一項第二款，判決如主文。
本案經檢察官林鈴淑到庭執行職務
中      華      民      國    九十三    年      十      月     十二     日
                                臺灣彰化地方法院刑事第三庭
                                  法      官  李  雅  俐
右正本證明與原本無異。
如不服本判決，應於判決送達後十日內，向本院提出上訴狀（須附繕本）。
                                  法院書記官  陳  秀  娟
中      華      民國    九十三    年      十      月   二十一     日
附錄論罪科刑法條：
刑法第二百十七條第一項：
偽造印章、印文或署押，足以生損害於公眾或他人者，處三年以下有期徒刑。
刑法第三百二十一條第一項第三款：
犯竊盜罪而有左列情形之一者，處六月以上、五年以下有期徒刑：
三  攜帶兇器而犯之者。
附    表：
一、彰化縣警察局北斗分局北斗派出所九十三年六月四日下午十時三十分許至十一時
    六分許之警詢筆錄（一式四份，其中二份分別附於臺灣彰化地方法院檢察署九十
    三年度毒偵字第二二四八號、九十三年度偵字第五一二六號卷內，另二份分別留
    存在彰化縣警察局北斗分局及北斗派出所）上偽造之「王文助」署押（每份共計
    十四枚，含偽造署名四枚及偽造指印十枚）。
二、彰化縣警察局北斗分局搜索扣押筆錄（一式三份，其中一份附於臺灣彰化地方法
    院檢察署九十三年度毒偵字第二二四八號卷內，另二份分別留存在彰化縣警察局
    北斗分局及北斗派出所）上偽造之「王文助」署押（每份共計二枚，含偽造署名
    及偽造指印各一枚）。
三、彰化縣警察局北斗分局扣押物品目錄表（一式三份，其中一份附於臺灣彰化地方
    法院檢察署九十三年度毒偵字第二二四八號卷內，另二份分別留存在彰化縣警察
    局北斗分局及北斗派出所）上偽造之「王文助」署押（每份共計二枚，含偽造署
    名及偽造指印各一枚）。
四、彰化縣警察局北斗分局逕行逮捕通知書（通知被告部分，計一式二份，其中一份
    附於臺灣彰化地方法院檢察署九十三年度毒偵字第二二四八號卷內，另一份留存
    在彰化縣警察局北斗分局北斗派出所）上偽造之「王文助」署押（每份共計二枚
    ，含偽造署名及偽造指印各一枚）。
五、彰化縣警察局北斗分局逕行逮捕通知書（通知親屬部分，計一式二份，其中一份
    附於臺灣彰化地方法院檢察署九十三年度毒偵字第二二四八號卷內，另一份留存
    在彰化縣警察局北斗分局北斗派出所）上偽造之「王文助」署押（每份共計二枚
    ，含偽造署名及偽造指印各一枚）。
六、搜索同意書（一式三份，其中一份附於臺灣彰化地方法院檢察署九十三年度毒偵
    字第二二四八號卷內，另二份分別留存在彰化縣警察局北斗分局及北斗派出所）
    上偽造之「王文助」署押（每份共計二枚，含偽造署名及偽造指印各一枚）。
七、彰化縣警察局北斗分局委託檢驗尿液代號與真實姓名對照認證單（一式三份，其
    中一份附於臺灣彰化地方法院檢察署九十三年度毒偵字第二二四八號卷內，另二
    份分別留存在彰化縣警察局北斗分局及北斗派出所）上偽造之「王文助」署押（
    每份共計二枚，含偽造署名及偽造指印各一枚）。
八、採尿同意書（一式三份，其中一份附於臺灣彰化地方法院檢察署九十三年度毒偵
    字第二二四八號卷內，另二份分別留存在彰化縣警察局北斗分局及北斗派出所）
    上偽造之「王文助」署押（每份共計二枚，含偽造署名及偽造指印各一枚）。
九、王文助口卡片三份（其中一份附於臺灣彰化地方法院檢察署九十三年度毒偵字第
    二二四八號卷內，另二份分別留存在彰化縣警察局北斗分局及北斗派出所）上偽
    造之「王文助」署押（每份共計二枚，含偽造署名及偽造指印各一枚）。
十、彰化縣警察局北斗分局北斗派出所刑事案件照片用紙三份（其中一份附於臺灣彰
    化地方法院檢察署九十三年度毒偵字第二二四八號卷內，另二份分別留存在彰化
    縣警察局北斗分局及北斗派出所）上偽造之「王文助」署押（每份共計二枚，含
    偽造署名及偽造指印各一枚）。
十一、臺灣彰化地方法院檢察署九十三年度毒偵字第二二四八號一案查扣之注射針筒
      一支上之偽造之「王文助」署押二枚（含偽造署名及偽造指印各一枚）及裝放
      上開注射針筒一支之證物袋上偽造之「王文助」署押四枚（含偽造署名一枚及
      偽造指印三枚）。
十二、甲○○於九十三年六月四日下午九時二十五分許為警查獲後，經警方採集之尿
      液瓶二瓶上之偽造「王文助」指印共計四枚（每瓶旁邊之受檢欄及上方標籤處
      有偽造「王文助」指印各一枚）。
